臺灣彰化地方法院刑事判決　　　　　　　 96年度易字第585號
公　訴　人　臺灣彰化地方法院檢察署檢察官
被　　　告　乙○○
上列被告因竊盜案件，經檢察官提起公訴（96年度偵字第3295號）
，本院判決如下：
    主  文
乙○○竊盜，處拘役拾日，如易科罰金，以新臺幣壹仟元折算
壹日；又竊盜未遂，處拘役貳拾日，如易科罰金，以新臺幣壹仟
元折算壹日。應執行拘役肆拾日，如易科罰金，以新臺幣壹仟元
折算壹日。
被訴無故侵入他人住宅部分，公訴不受理。
    犯罪事實
一、乙○○前於民國93年間因竊盜案件，經本院以93年度斗簡字
    第368 號刑事簡易判決判處拘役20日，經上訴由本院以93年
    度簡上字第141 號刑事判決判處拘役20日，緩刑2 年確定；
    復於94年間因竊盜案件，經本院以94年度斗簡字第158 號刑
    事簡易判決判處拘役45日，經上訴由本院以94年度簡上字第
    112 號刑事判決撤銷原審判決判處拘役45日確定。復於95年
    間因竊盜案件，經本院於95年4 月30日以96年度斗簡字第23
    號刑事簡易判決判處有期徒刑6 月（尚未確定，均不構成累
    犯）。詎其竟不知悔改，復各基於意圖為自己不法所有之犯
    意，分別於下列所示時、地為普通竊盜之犯行：
  (一)於96年4 月1 日上午10時許，徒步至甲○○位於彰化縣田尾
    鄉○○路○段166 號住宅前，適見該處大門未上鎖，即侵入
    該屋內（無故侵入他人住宅，業經於本院審理中撤回告訴）
    ，並徒手竊取甲○○所有置於車牌號碼PY2 —852 號機車置
    物箱內之皮包1 個（內含現金新臺幣（下同）3,600 元）得
    手後離去，並將得款花用殆盡。
  (二)於96年4 月8 日上午10時許，徒步至甲○○位於上址住宅前
    ，適見該處大門未上鎖，即侵入該屋內（無故侵入他人住宅
    ，業經於本院審理中撤回告訴），欲竊取甲○○所有之財物
    而著手搜尋甲○○所有上開機車置物箱之際，嗣經甲○○當
    場發現並報警查獲上情。
二、案經彰化縣警察局北斗分局報請臺灣彰化地方法院檢察署檢
    察官偵查起訴。
    理  由
壹、程序部分：按被告以外之人於審判外之陳述，雖不符前4 條
    之規定，而經當事人於審判程序同意作為證據，法院審酌該
    言詞陳述或書面陳述作成時之情況，認為適當者，亦得為證
    據。當事人、代理人或辯護人於法院調查證據時，知有第15
    9 條第1 項不得為證據之情形，而未於言詞辯論終結前聲明
    異議者，視為有前項之同意，刑事訴訟法第159 條之5 定有
    明文。立法意旨在於傳聞證據未經當事人之反對詰問予以核
    實，原則上先予排除，惟若當事人已放棄詰問或未聲明異議
    ，基於證據資料愈豐富，愈有助於真實發現之理念，且強化
    言詞辯論主義，法院自可承認該傳聞證據例外擁有證據能力
    。經查，證人甲○○於警詢中之陳述（參見警卷第5 頁至第
    6 頁），雖係被告以外之人於審判外之陳述，性質上屬傳聞
    證據，惟經檢察官及被告均同意作為證據，又本院審酌該言
    詞陳述作成時之情況，並查無其他不法之情狀，足認為得為
    本案之證據，依刑事訴訟法第159 條之5 之規定，有證據能
    力。
貳、有罪部分：
  一訊據被告對其於上揭時、地，分別為普通竊盜之事實，於本
    院審理時均坦承不諱（參見本院96年5 月30日審判筆錄），
    核與證人即被害人甲○○於警詢中證述失竊情節大致相符（
    參見警卷第5 頁至第6 頁），且有查獲現場3 張（參見警卷
    第10頁至第12頁）附卷可佐，核屬相符，足認被告上開自白
    ，確與事實相符，本案事證明確，被告犯行堪以認定。
  二按刑法上竊盜罪既遂未遂區分之標準，係採權力支配說，即
    行為人將竊盜之客體，移入一己實力支配之下者為既遂，若
    著手於竊盜，而尚未脫離他人之持有，或未移入一己實力支
    配之下者，則為未遂（最高法院84年度臺上字第2256號判決
    要旨參照）。被告就犯罪事實欄一(一)所示部分，已將竊盜之
    客體移入一己實力支配之下，應屬竊盜既遂；至犯罪事實欄
    一(二)部分，因被告既已開始搜尋財物，已如前述，揆諸上開
    說明，此部分之行為僅屬著手於竊盜行為之實施，尚未將竊
    盜之客體移入一己實力支配之下，應屬竊盜未遂。
  三核被告就犯罪事實欄一(一)部分所為竊盜行為，係犯刑法第32
    0 條第1 項之普通竊盜既遂罪；犯罪事實欄一(二)部分所為竊
    盜行為，係犯刑法第320 條第3 項、第1 項之普通竊盜未遂
    罪。被告所犯上開2 罪，罪名各別，行為互異，應分論併罰
    。其就犯罪事實欄一(二)部分，已著手於普通竊盜犯行實施，
    惟因尚未竊得財物即為屋主發現而遭警查獲，為未遂犯，爰
    依刑法第25條第2 項之規定減輕其刑。另審酌被告前於93年
    間因竊盜案件，經本院以93年度斗簡字第368 號刑事簡易判
    決判處拘役20日，經上訴由本院以93年度簡上字第141 號刑
    事判決判處拘役20日，緩刑2 年確定；復於94年間因竊盜案
    件，經本院以94年度斗簡字第158 號刑事簡易判決判處拘役
    45日，經上訴由本院以94年度簡上字第112 號刑事判決撤銷
    原審判決判處拘役45日確定。復於95年間因竊盜案件，經本
    院於95年4 月30日以96年度斗簡字第23號刑事簡易判決判處
    有期徒刑6 月（尚未確定，均不構成累犯）等情，此有臺灣
    高等法院被告前案紀錄表、臺灣彰化地方法院檢察署刑案資
    料查註紀錄表各1 份存卷可考，其正值青年，貪慾圖利，不
    思以合法正當途徑賺取所得，竟竊盜他人財物供己花用，及
    所竊取之上揭財物價值，理應從重量刑，然本院參酌被告犯
    後坦承犯行及對被害人所生損害等其他一切情狀，各量處如
    主文第1 項所示之刑，並諭知易科罰金之折算標準，併定其
    應執行之刑。又被告雖領有身心殘障手冊且為輕度智能障礙
    一節，雖有中華民國身心殘障手冊影本1 紙（參見警卷第13
    頁）在卷可稽，然觀之被告行為後，隨即為警當場查獲，經
    警所製作之筆錄內容，應答正常，且於偵訊及本院審訊中，
    應對如流，並無異常，是本院認其應無精神耗弱之情事，併
    此敘明。
  四至公訴人就被告上開犯行，認為被告有犯罪習慣，聲請本院
    在判處被告罪刑之同時，依竊盜犯贓物犯保安處分條例規定
    ，諭知被告入勞動場所強制工作等節。然按刑法上之習慣犯
    ，與累犯、（修正前）連續犯之性質有別，必須有具體之事
    實，足資證明行為人有犯罪之惡習及慣行，始有習慣犯規定
    之適用，並非一有累犯或（修正前）連續犯之情形，即可認
    為有犯罪之習慣（最高法院54年度臺上字第3041號判決要旨
    參照）。又竊盜犯贓物犯保安處分條例第2 條第4 項規定：
    「應執行之刑未達1 年以上者，不適用本條例」，從而18歲
    以上之竊盜犯或贓物犯，縱有犯罪之習慣，如果其應執行刑
    ，未達1 年以上者（包括依減刑條例減刑後所定之應執行刑
    在內），不得適用本條例宣告強制工作處分（最高法院86年
    度臺上字第3133號判決要旨參照）。另被告是否有犯竊盜罪
    之習慣，應考量行為人是否確有犯罪之習慣，自其是否平時
    就備妥犯罪工具以供犯罪之用、生活所需是否多經由犯罪而
    來、其為犯罪之時間間隔是否甚為密集等客觀情狀綜合加以
    判斷，方足認定。本案被告並無該當於刑法47條累犯規定構
    成要件之前科事實；且被告雖最近3 次因犯竊盜罪為法院判
    處罪刑，均相隔一段時間，僅憑過去前科遽論以被告有犯罪
    之習慣，尚有可慮，復查無其他積極證據足以證明被告有犯
    罪之習慣，況本案被告應執行刑，未達有期徒刑1 年以上，
    已如前述，自難依公訴人所請對被告宣告令入勞動場所，強
    制工作。另前揭被告普通竊盜罪部分係屬非告訴乃論之罪，
    是告訴人甲○○於本院審理中，另行具狀就竊盜部分所為之
    撤回告訴，自不生效力，均附此敘明。
、公訴不受理部分：
  一公訴意旨係以：被告各基於無故侵入他人住宅之犯意，分別
    (一)於96年4 月1 日上午10時許、(二)於96年4 月8 日上午10時
    許徒步至甲○○位於彰化縣田尾鄉○○路○段166 號住宅前
    ，適見該處大門未上鎖，即侵入該屋內，認為被告所為均係
    犯刑法第306 條第1 項之無故侵入他人住宅罪等語。
  二按告訴乃論之罪，告訴人於第一審辯論終結前，得撤回其告
    訴；又告訴經撤回者，法院應諭知不受理之判決，刑事訴訟
    法第238 條第1 項及第303 條第3 款分別定有明文。
  三本案被告因無故侵入他人住宅案件，經檢察官起訴，認被告
    係犯刑法第306 條第1 項之無故侵入他人住宅罪，依刑法第
    308 條第1 項之規定須告訴乃論，茲據告訴人甲○○向本院
    具狀表示聲請撤回其對被告上開罪嫌之告訴，此有刑事撤回
    告訴狀1 份（參見本院卷宗）在卷可參，是此部分依法應為
    如主文第2 項所示之不受理判決。
據上論斷，應依刑事訴訟法第299 條第1 項前段、第303 條第3
款，刑法第320 條第1 項、第3 項、第25條第2 項、第41條第1
項前段、第51條第6 款，刑法施行法第1 條之1 第1 項、第2 項
前段，判決如主文。
本案經檢察官吳芙如到庭執行職務。
中　　華　　民　　國　　96　　年　　6 　　月　　6 　　日
                  刑事第八庭          法　官   唐中興
以上正本證明與原本無異。
如不服本判決，應於判決送達後10日內向本院提出上訴狀 (須附
繕本 )。
告訴人或被害人對於判決如有不服具備理由請求檢察官上訴者，
其上訴期間之計算係以檢察官收受判決正本之日期為準。
中　　華　　民　　國　　96　　年　　6　　月　　 11　　日
                                     書記官    施惠卿
附錄本案判決論罪科刑法條全文：
中華民國刑法第320條
意圖為自己或第三人不法之所有，而竊取他人之動產者，為竊盜
罪，處5 年以下有期徒刑、拘役或5 百元以下罰金。
意圖為自己或第三人不法之利益，而竊佔他人之不動產者，依前
項之規定處斷。
前二項之未遂犯罰之。
